# 中审众环问题1-2-28 （在《企业会计制度》下，无形资产摊销是否可以计入主营业务成本）

提问人：Ryan_q 时间：2021-08-30 08:05:05
@chenyiwei，陈版主，中审众环实务案例有一问题请教：
鉴于《企业会计制度》下对无形资产摊销应计入管理费用已作出明确规定，因此企业在会计处理和报表编制中应严格按照此规定执行，而无论该规定就特定个案的具体情况而言是否合理。
某公司对于购买作者多年版权计入无形资产并按照线上产品销售情况分摊，计入主营业务成本。
如今实务情况下很多不同情况相对灵活，本实务案例上所说的绝对性计入管理费用是否存在偏颇？
同时资本市场上不少存在无形资产计入主营业务成本案例，其主要还是基于实际情况去处理较为合理。
请教陈版主如何理解该问题？

回答人：chenyiwei
这个案例的讨论前提是该会计主体仍在执行《企业会计制度》，当然不适用于已执行企业会计准则的企业。